【裁判字號】    98,上訴,2328
【裁判日期】    980716
【裁判案由】    毒品危害防制條例
【裁判全文】
臺灣高等法院刑事判決                98年度上訴字第2328號
上  訴  人
即  被  告  甲○○
上列上訴人因毒品危害防制條例案件，不服臺灣宜蘭地方法院
98年度訴字第22號，中華民國98年4月21日第一審判決（起訴案
號：臺灣宜蘭地方法院檢察署97年度毒偵字第929號），提起上
訴，本院判決如下：
    主  文
上訴駁回。
    事  實
一、甲○○前因施用毒品案件，經台灣宜蘭地方法院裁定送觀察
    、勒戒後，認有繼續施用毒品傾向，令入戒治處所施以強制
    戒治1年，嗣經台灣宜蘭地方法院以92年度毒聲字第600號裁
    定停止強制戒治，所餘戒治期間付保護管束，於92年11月20
    日停止處分出監，於93年5月13日保護管束期滿，未經撤銷
    ，以執行完畢論。並因施用毒品，經同法院以92年度易字第
    205號判決判處有期徒刑4月確定，於95年10月12日執行完畢
    。詎仍不知悛悔，於強制戒治執行完畢後5年內，復基於施
    用第一級毒品海洛因之犯意，於97年8月15日凌晨2時15分許
    為警採尿前回溯26小時內某時，在不詳處所，施用海洛因1
    次。嗣於97年8月15日經警採集其尿液送驗結果呈鴉片類嗎
    啡及安非他命類陽性反應。
二、案經臺北縣警察局板橋分局報告臺灣板橋地方法院檢察署檢
    察官呈請臺灣高等法院檢察署檢察長令轉臺灣宜蘭地方法院
    檢察署檢察官偵查起訴。
    理  由
一、上訴範圍：本件被告於上訴狀及本院98年6月25日審理時均
    聲明係就原審判處施用第一級毒品犯行部分上訴，是本件上
    訴之範圍為被告所涉施用第一級毒品犯行部分。
二、證據能力部分：按被告以外之人於審判外之言詞或書面陳述
    ，除法律有規定者外，不得作為證據。被告以外之人於審判
    外之陳述，雖不符前四條之規定，而經當事人於審判程序同
    意做為證據，法院審酌該言詞陳述或書面陳述作成時之情況
    ，認為適當者，亦得為證據。當事人、代理人或辯護人於法
    院調查證據時，知有刑事訴訟法第159條第1項不得為證據之
    情形，而未於言詞辯論終結前聲明異議者，視為有前項之同
    意，刑事訴訟法第159條第1項、第159條之5分別定有明文。
    查，本案所據以認定事實之證據，檢察官、被告均未於本院
    言詞辯論終結前聲明異議，本院審酌該等言詞或書面陳述作
    成之情況，並無非出於任意性或不正取供，或違法或不當情
    事，且客觀上亦無不可信之情況，堪認為適當，依刑事訴訟
    法第159條之5第2項規定，均得作為證據。
三、訊據被告甲○○矢口否認施用第一級毒品海洛因（下稱海洛
    因）之犯行，辯稱：伊從未施用海洛因，伊有吸安非他命，
    但絕無吸食海洛因云云。然查，被告之尿液經採集送驗後，
    確呈嗎啡陽性反應，此有台北縣政府警察局板橋分局被移送
    人姓名及代碼對照表（檢體編號A0000000）、台灣檢驗科技
    公司濫用藥物檢驗報告在卷可證（見偵查卷第19、37頁）。
    而台灣台灣檢驗科技公司係以EIA酵素免疫分析法初步檢驗
    ，復以G C/MS氣相層析/質譜儀法為確認檢驗，均檢出嗎啡
    陽性反應，則被告應有於為警採尿前26小時內某時，在不詳
    處所，施用海洛因之犯行，殆無疑義。其上開所辯尚無可採
    。又被告前因施用毒品案件，經台灣宜蘭地方法院裁定送往
    勒戒處所觀察、勒戒後，認有繼續施用毒品傾向，經同法院
    裁定送強制戒治，嗣經同院以92年度毒聲字第600號裁定停
    止強制戒治，所餘戒治期間付保護管束，於92年11月20日停
    止處分出監，於92年2月14日保護管束期滿，未經撤銷，以
    執行完畢論，並因施用毒品，經同法院以92年度易字第205
    號判處有期徒刑4月，於95年10月12日執行完畢等情，有卷
    附本院被告前案紀錄表可按，是本件事證明確，被告於有期
    徒刑執行完畢後5年內，再犯施用第1級毒品之犯行，洵堪認
    定。
四、核被告所為，係違犯毒品危害防制條例第10條第1項之施用
    第一級毒品罪。其施用毒品前、後持有毒品之低度行為，為
    施用之高度行為所吸收，均不另論罪。且查被告有犯罪事實
    欄所載犯罪科刑之執行記錄，有卷附本院被告前案紀錄表可
    按，其受有期徒刑之執行完畢，5年以內故意再犯本件有期
    徒刑以上之罪，為累犯，應依刑法第47條第1項規定，加重
    其刑。
五、原審適用上開規定，併審酌被告前經強制戒治，猶未戒除毒
    癮，施用足以導致精神障礙及生命危險之毒品，除戕害己身
    身心外，對其家庭生活及社會善良風氣俱生危害；暨其事後
    僅坦承部分犯行之犯後態度等一切情狀，對被告施用第一級
    毒品部分量處有期徒刑8月，認事用法均無違誤，量刑亦屬
    妥適，被告上訴否認施用第一級毒品，應認為無理由，應予
    駁回。
據上論斷，應依刑事訴訟法第368條，判決如主文。
本案經檢察官許仲瑩到庭執行職務
中    華    民    國    98    年    7     月    16    日
                  刑事第六庭審判長法  官  林堭儀
                                  法  官  張明松
                                  法  官  吳淑惠
以上正本證明與原本無異。
如不服本判決，應於收受送達後10日內向本院提出上訴書狀，其
未敘述上訴之理由者並得於提起上訴後10日內向本院補提理由書
（均須按他造當事人之人數附繕本）「切勿逕送上級法院」。
                                  書記官  陳雅加
中    華    民    國    98    年    7     月    21    日
附錄：本案論罪科刑法條全文
毒品危害防制條例第10條
施用第一級毒品者，處 6 月以上 5 年以下有期徒刑。
施用第二級毒品者，處 3 年以下有期徒刑。


司法院資訊處製作；財團法人民間司法改革基金會備份。
